# 政府补助按净额法下与日常经营无关的补助的列报

提问人：cpab 时间：2017-08-21 23:33:46
政府补助准则 第十一条 与企业日常活动相关的政府补助，应当按照经济业务实质，计入其他收益或冲减相关成本费用。与企业日常活动无关的政府补助，应当计入营业外收支。 请教：公司在采用净额法时，与企业日常活动无关的政府补助，是列入营业外收入，而并不是按第 9 条与收益相关的冲减相应的成本费用，第 8 条与资产相关，冲减资产的账面价值。对吗？谢谢！

回答人：chenyiwei
个人意见：准则第十一条应理解为对第八条和第九条中“计入当期损益”的含义的进一步解释，即政府补助项目在利润表上的列报方式。即，不论何种补助，与日常活动无关的，均应计入营业外收入；与日常活动相关的才考虑“总额法／净额法”的选择。

提问人：xyr1971 时间：2017-08-23 08:26:38
采用净额法的办法下，冲减资产成本或费用的政府补助，那要在报表的其他收益中披露吗

回答人：chenyiwei
不用。